【裁判字號】    99,易,135
【裁判日期】    990226
【裁判案由】    竊盜
【裁判全文】
臺灣高雄地方法院刑事判決               99年度易字第135號
公  訴  人  臺灣高雄地方法院檢察署檢察官
被      告  丙○○
上列被告因竊盜案件，經檢察官提起公訴（98年度偵字第20053
號），本院判決如下：
    主  文
丙○○犯於夜間侵入有人居住之建築物竊盜罪，共罪，均累犯
，各處有期徒刑捌月；又犯於夜間侵入住宅竊盜罪，累犯，處有
期徒刑拾月；又犯竊盜未遂罪，累犯，處有期徒刑月；應執行
有期徒刑貳年拾月。
    事  實
一、丙○○意圖為自己不法之所有，分別：（一）於民國98年6
    月27日凌晨2 時至3 時30分許，侵入高雄市○○區○○路38
    6 號之高雄榮民總醫院（下稱高雄榮總）10樓第103 號病房
    ，徒手竊取丁○○放置於第6 床置物桌上之Nokia 牌型號62
    80號之行動電話1 支、Sony牌PSP2000 掌上型電玩機1 支，
    得手後離去；（二）於98年6 月27日凌晨2 時至3 時20分許
    ，侵入高雄榮總7 樓第5 病房，徒手竊取宋存峪放置於第28
    號病床置物桌上之三星牌ANYCALL 行動電話、酷客仿黑金剛
    縮小版行動電話各1 支，得手後離去；（三）於98年6 月27
    日凌晨2 時至3 時20分許，侵入高雄榮總3 樓第32病房，徒
    手竊取甲○○所有之手提包及其內三星牌型號J408號之行動
    電話1 支、現金新台幣8000元、郵局提款卡2 張、土地銀行
    提款卡1 張，得手後離去；（四）於98年6 月28日凌晨5 時
    1 0 分許，侵入乙○位於高雄市○○區○○路490 巷17號住
    處，徒手竊取其所有之長褲1 件及其內之黑色皮包1 個、現
    金6000元、身分證、健保卡、機車駕照、行照各1 張、皮帶
    1 條，得手後離去；（五）於98年7 月3 日凌晨3 時30分許
    ，在高雄市○○區○○路485 號之「翠峰茶廠」，基於毀損
    之犯意，破壞店門前之電冰箱把鎖，足生損害於冰箱所有人
    戊○○（毀損部分未據告訴），待開啟冰箱後發現其內僅放
    置冰塊，復意圖為自己不法之所有，再將另一以鐵鍊栓起的
    冰箱些微開啟以搜尋財物，尚未得手之際，即遭戊○○發現
    報警而當場逮捕，後經丙○○帶同員警至高雄市○○區○○
    路478 巷12號旁起獲先前竊得乙○之長褲1 件、皮帶1 條，
    始查悉上情。
二、案經高雄市政府警察局左營分局移送台灣高雄地方法院檢署
    檢察官偵查起訴。
    理  由
一、上開犯罪事實業據被告丙○○於本院審理中坦承不諱，核與
    證人即被害人丁○○、宋存峪、甲○○、乙○、戊○○於警
    詢中證述之內容相符，並有贓物領據1 紙在卷可查；罪證明
    確，被告上開犯行均堪以認定。
二、核被告所為之犯罪事實（一）至（三）之犯行，均係犯刑法
    第321 條第1 項第1 款之夜間侵入有人居住之建築物竊盜罪
    ，犯罪事實（四）之犯行，係犯同款之夜間侵入住宅竊盜罪
    ，犯罪事實（五）之犯行，則係犯刑法第320 條第1 項、第
    3 項之竊盜未遂罪。被告所犯之上開5 罪，犯意個別、行為
    互殊，應予分論併罰。被告所犯上開犯罪事實（五）之犯行
    ，著手於竊盜犯行，惟未得手，爰依刑法第25條第2 項規定
    減輕其刑。又被告前因強盜案件，經法院判處有期徒刑4 年
    6 月確定，於97年3 月21日縮短刑期假釋付保護管束，甫於
    98 年4月25日保護管束期滿視為執行完畢，其於5 年以內故
    意再犯本件最重本刑為有期徒刑以上之各罪，均為累犯，應
    依刑法第47條第1 項規定加重其刑。審酌被告被告不思以己
    力正當謀生，反圖不勞而獲，任意竊取他人財物，影響社會
    秩序，惟所竊取之財物價值尚非鉅大，且犯後已坦承全部犯
    行，態度尚可，並兼衡其品行、生活狀況、智識程度、犯罪
    之動機、目的與手段，與各次犯行造成被害人所受之財物損
    失等一切情狀，分別量處如主文所示之刑。
三、又本件被告所犯係死刑、無期徒刑、最輕本刑為3 年以上有
    期徒刑以外之罪，其於準備程序中就被訴事實為有罪之陳述
    ，經法官告知簡式審判程序之旨，並聽取公訴人、被告之意
    見後，本院認為適宜進行簡式審判程序，附予敘明。
據上論斷，應依刑事訴訟法第273 條之1 第1 項、第299 條第1
項前段，刑法第320 條第1 項、笫3 項、第321 條第1 項第1 款
、第47條第1 項、第25條第2 項、第51條第5 款，刑法施行法第
1條 之1 ，判決如主文。
中    華    民    國    99    年    2     月    26    日
                  刑事第十一庭  法  官  林俊寬
以上正本證明與原本無異。
如不服本判決應於收受送達後10日內向本院提出上訴書狀，並應
敘述具體理由；如未敘述上訴理由者，應於上訴期間屆滿後20日
內向本院補提理由書（均須按他造當事人之人數附繕本）「切勿
逕送上級法院」。
中    華    民    國    99    年    2     月    26    日
                                書記官  林香如
附錄法條
中華民國刑法第321條
犯竊盜罪而有左列情形之一者，處六月以上五年以下有期徒刑：
一  於夜間侵入住宅或有人居住之建築物、船艦，或隱匿其內而
    犯之者。二毀越門扇、牆垣或其他安全設備而犯之者。
三  攜帶兇器而犯之者。
四  結夥三人以上而犯之者。
五  乘火災、水災或其他災害之際而犯之者。
六  在車站或埠頭而犯之者。
前項之未遂罰之。
中華民國刑法第320條
意圖為自己或第三人不法之所有，而竊取他人之動產者，為竊盜
罪，處五年以下有期徒刑、拘役或五百元以下罰金。
意圖為自己或第三人不法之利益，而竊佔他人之不動產者，依前
項之規定處斷。
前二項之未遂犯罰之。

司法院資訊處製作；財團法人民間司法改革基金會備份。
